臺灣新北地方法院刑事判決
111年度原交易字第24號
公  訴  人  臺灣新北地方檢察署檢察官
被      告  高榮輝




指定辯護人  本院公設辯護人湯明純  
上列被告因公共危險案件，經檢察官提起公訴（110年度偵字第3
8005號），被告於準備程序中就起訴事實為有罪之陳述，經告知
簡式審判程序之旨，並聽取當事人之意見後，經本院裁定改依簡
式審判程序進行，判決如下：
    主  文
高榮輝駕駛動力交通工具，而吐氣所含酒精濃度達每公升零點貳
伍毫克以上，累犯，處有期徒刑捌月。
    事  實
一、高榮輝於民國110年9月19日10時許起至11時許止，在新北市
    ○○區○○路00巷00號之樹林大同公園內飲用米酒後，竟未待體
    內酒精成分消退，在吐氣所含酒精濃度仍達每公升0.25毫克
    以上之狀態下，猶基於飲用酒類後駕駛動力交通工具之犯意
    ，旋自該處無照騎乘車牌號碼000-000號普通重型機車並搭
    載其友人游志傑上路。嗣高榮輝於同日11時7分許，行經新
    北市樹林區八德街與東榮街口，因不勝酒力自撞分隔島，高
    榮輝及游志傑均倒地受傷(高榮輝所涉過失傷害罪嫌，未據
    告訴)，並送至樹林仁愛醫院醫治，員警據報於同日11時42
    分許，至樹林仁愛醫院對高榮輝施以酒精濃度吐氣檢測，測
    得其吐氣所含酒精濃度高達每公升1.69毫克，始悉上情。
二、案經新北市政府警察局樹林分局報告臺灣新北地方檢察署檢
    察官偵查起訴。
    理  由
一、本案被告高榮輝所犯係死刑、無期徒刑或最輕本刑為3年以
    上有期徒刑以外之罪，其於準備程序中就前揭被訴事實為有
    罪之陳述，經本院告知簡式審判程序之旨，並聽取公訴人、
    被告及辯護人之意見後，經裁定進行簡式審判程序審理，則
    本案證據之調查，依刑事訴訟法第273條之2規定，自不受同
    法第159條第1項、第161條之2、第161條之3、第163條之1及
    第164條至第170條規定之限制，合先敘明。
二、上揭事實，業據被告於警詢、偵查中、本院訊問、準備程序
    及審理時均坦承不諱（見偵字卷第13至16、85至89頁、本院
    原交易字3卷第98頁、原交易字24卷第101、136、144頁），
    核與證人游志傑於警詢中之陳述相符（見偵字卷第17至19頁
    ），並有新北市政府警察局吐氣酒精濃度檢測程序暨拒測法
    律效果確認單（見偵字卷第25頁）、道路交通事故當事人酒
    精測定紀錄表（見偵字卷第27頁）、財團法人工業技術研究
    院呼氣酒精測試器檢定合格證書（見偵字卷第29頁）各1份
    、新北市政府警察局舉發違反道路交通管理事件通知單影本
    2份（見偵字卷第31頁）、車輛詳細資料報表（見偵字卷第3
    5頁）、道路交通事故現場圖（見偵字卷第39至41頁）、道
    路交通事故調查表(一)(二)（見偵字卷第43至45頁）各1份
    、事故現場及車損照片共10張（見偵字卷第47至51頁）、監
    視錄影畫面翻拍照片4張（見偵字卷第52至53頁）及中華電
    信公路監理電子閘門證號查詢機車駕駛人資料1份（見偵字
    卷第61頁）在卷可稽，是被告前揭任意性自白與事實相符，
    堪予採信。本案事證明確，被告犯行洵堪認定，應予依法論
    科。
三、論罪科刑
　㈠按行為後法律有變更者，適用行為時之法律，但行為後之法
    律有利於行為人者，適用最有利於行為人之法律，刑法第2
    條第1項定有明文。查被告行為後，刑法第185條之3業於111
    年1月28日修正公布，並於同年月30日生效施行。修正前刑
    法第185條之3第1項第1款規定：「駕駛動力交通工具而有下
    列情形之一者，處2年以下有期徒刑，得併科20萬元以下罰
    金：一、吐氣所含酒精濃度達每公升零點二五毫克或血液中
    酒精濃度達百分之零點零五以上。」修正後該條文則規定：
    「駕駛動力交通工具而有下列情形之一者，處3年以下有期
    徒刑，得併科30萬元以下罰金：一、吐氣所含酒精濃度達每
    公升零點二五毫克或血液中酒精濃度達百分之零點零五以上
    。」經比較新舊法之結果，修正後法定刑度已較修正前提高
    ，並未較有利於被告，依刑法第2條第1項前段之規定，應適
    用被告行為時即修正前之規定。
　㈡核被告所為，係犯修正前刑法第185條之3第1項第1款之駕駛
    動力交通工具而吐氣所含酒精濃度達每公升0.25毫克以上罪
    。
　㈢被告前於105年間因公共危險案件，經本院以105年度原交易
    字第54號判決判處有期徒刑7月確定，於107年1月27日執行
    完畢等情，有其臺灣高等法院被告前案紀錄表在卷可查，且
    被告亦對前揭紀錄表所載上開執畢一情，於本院審理時表示
    無意見（見本院原交易字24卷第145頁），應足以證明被告
    因上開案件已執行完畢之事實，是被告於受徒刑之執行完畢
    後，5年以內故意再犯有期徒刑以上之本罪，為累犯，考量
    被告再次為侵害相同法益之本件酒後駕車犯行，顯然忽視法
    律禁令，對刑罰之反應力薄弱，有必要依刑法第47條第1項
    之規定加重其刑（司法院大法官釋字第775號解釋意旨及最
    高法院110年度台上大字第5660號裁定意旨參照）。
四、爰以行為人之責任為基礎，審酌被告於本案前，業已因公共
    危險案件，①於97年間，經臺灣士林地方法院以97年度士交
    簡字第1216號判決判處拘役40日確定；②再於97年間，經本
    院以98年度交簡字第156號判決判處拘役50確定；③復於102
    年間，經本院以102年度交簡字第6000號判決判處有期徒刑4
    月確定；④於103年間，經本院以103年度交易字第306號判決
    判處有期徒刑6月確定（前揭案件均不構成累犯）；⑤於105
    年間，經本院以105年度原交易字第54號判決判處有期徒刑7
    月確定（於本案構成累犯，但不重複評價）等情，有臺灣高
    等法院被告前案紀錄表在卷可按，可見被告於本案前已有多
    次犯服用酒類致不能安全駕駛動力交通工具罪之相關科刑紀
    錄，竟猶不知悔改，一再違反相同罪名之本案，顯見其並未
    確實戒除酒後駕車之惡習，且其明知酒精成分對人之意識能
    力具有不良影響，超量飲酒後將導致對於周遭事務之辨識及
    反應能力較平常薄弱，倘騎乘機車行駛於道路上，將對自身
    及一般往來公眾造成高度危險，竟未先考取駕駛執照，即服
    用酒類致其呼氣酒精濃度達每公升1.69毫克而不能安全駕駛
    之情形下，騎乘機車行駛於一般道路上，危害公眾往來行車
    安全，並致其自身及友人均受傷，顯見被告之法治觀念薄弱
    ，所為應予非難；兼衡被告犯後於偵審期間均坦承犯行，及
    其自承國中肄業之教育程度、入所前從事臨時工，日薪新臺
    幣1,200元，入所前住老闆宿舍，無須扶養他人之家庭經濟
    生活狀況等一切具體情狀（見本院原交易字24卷第146頁）
    ，量處如主文所示之刑，以示懲儆。
據上論斷，應依刑事訴訟法第273條之1第1項、第299條第1項前
段（本件依刑事判決精簡原則僅記載程序法條），判決如主文。
本案經檢察官許智鈞提起公訴，檢察官游淑惟到庭執行職務。
中　　華　　民　　國　　111 　年　　9 　　月　　7 　　日
                  刑事第二十庭  法  官  林翠珊
上列正本證明與原本無異。
如不服本判決，應於判決送達後20日內敘明上訴理由，向本院提
出上訴狀（應附繕本），上訴於臺灣高等法院。其未敘述上訴理
由者，應於上訴期間屆滿後20日內向本院補提理由書「切勿逕送
上級法院」。
                                書記官  王敏芳
中　　華　　民　　國　　111 　年　　9 　　月　　7 　　日
附錄本判決論罪法條：
修正前中華民國刑法第185條之3
駕駛動力交通工具而有下列情形之一者，處2年以下有期徒刑，
得併科20萬元以下罰金：
一、吐氣所含酒精濃度達每公升零點二五毫克或血液中酒精濃度
    達百分之零點零五以上。
二、有前款以外之其他情事足認服用酒類或其他相類之物，致不
    能安全駕駛。
三、服用毒品、麻醉藥品或其他相類之物，致不能安全駕駛。
因而致人於死者，處3年以上10年以下有期徒刑；致重傷者，處1
年以上7年以下有期徒刑。
曾犯本條或陸海空軍刑法第54條之罪，經有罪判決確定或經緩起
訴處分確定，於五年內再犯第1 項之罪因而致人於死者，處無期
徒刑或5 年以上有期徒刑；致重傷者，處3年以上10年以下有期
徒刑。